【裁判字號】    98,聲,311
【裁判日期】    981120
【裁判案由】    停止執行
【裁判全文】
臺灣雲林地方法院民事裁定               98年度聲字第311號
聲  請  人  仲憶交通器材股份有限公司
法定代理人  馬昭陽
相  對  人  京城商業銀行股份有限公司
法定代理人  蘇松輝
上列當事人間聲請停止執行事件，本院裁定如下：
    主  文
聲請駁回。
程序費用由聲請人負擔。
    理  由
一、按強制執行程序開始後，除法律另有規定外，不停止執行，
    為強制執行法第18條第1 項所明定，雖同法條第2 項規定，
    提起異議之訴，法院認為有必要情形，得為停止強制執行之
    裁定。但是否有必要情形，自應由法院依職權調查認定之。
    且提起異議之訴及聲請停止強制執行之標的範圍均應明確，
    否則法院亦無從據以為判斷。
二、本件聲請人主張相對人持其對馬昭陽、馬游衽之執行名義，
    查封拍賣聲請人所有坐落雲林縣古坑鄉○○○○○段161-2
    及156-18號土地上未辦理所有權登記之建築物（本院97年度
    執字第7317號），聲請人已向本院提起第三人異議之訴（98
    年度訴字第413 號）云云，為此聲請裁定准由聲請人提供擔
    保後停止強制執行。
三、經本院依職權調取本院97年度執字第7317號強制執行卷查閱
    結果，該事件所執行未辦理所有權登記之建築物共有二個建
    號（246 號及247 號），每一建號均包含數個建築物，且每
    一建號之建築物均坐落在多筆土地上（246 號坐落之土地有
    四筆、247 號坐落之土地有六筆），而聲請人聲請停止執行
    之建築物坐落之土地只有二筆，本院無從判斷聲請人聲請停
    止執行之建築物究竟為拍賣建築物附表所列其中何部分。本
    院乃於98年10月27日發函請聲請人陳明究欲停止何部分標的
    物之拍賣，該函已於同月30日送達聲請人，有送達證書在卷
    可稽，惟聲請人迄未陳明。本院再依職權調取本院98年度訴
    字第413 號第三人異議之訴卷，發現聲請人於起訴狀及第一
    次言詞辯論期日（98年11月13日），對於自已所要排除強制
    執行之建築物範圍也無法為明確之說明。本院用盡各種方法
    ，仍無法知悉聲請人究可聲請停止何部分標的物之拍賣（有
    提起第三人異議之訴的部分才可聲請停止執行），則本件聲
    請人提起第三人異議之訴的範圍不明確，致使本院無從據以
    為判斷，其聲請自屬無從准許，應予駁回。
四、依強制執行法第30條之1，民事訴訟法第95條，第78條，裁
    定如主文
中    華    民    國    98    年    11    月    20    日
                  民事第一庭    法  官  邱瑞裕
以上正本係照原本作成
如對本裁定抗告須於裁定送達後10日內向本院提出抗告狀，並應
繳納抗告費新台幣1,000 元。
中    華    民    國    98    年    11    月    20    日
                                書記官  賴成育

司法院資訊處製作；財團法人民間司法改革基金會備份。
